---
title: "HW_3"
author: "AgeevaEN"
date: "2024-03-28"
output: html_document
---
Считываем файл
```{r}
install.packages('readxl')
library (readxl)
data <- read_excel('D:/Учеба/биостатистика/pima.xlsx')
```
1. Рассчитайте описательные статистики для переменных glucose, pressure, mass. 
```{r}
summary(data[, c("glucose", "pressure", "mass")])
```
2. Рассчитайте описательную статистику для переменной diabetes. Создайте на основе переменной age новую переменную age_group, которая будет отражать следующие возрастные группы: 21–35, 36–49 и 50+. Посчитайте описательную статистику для новой переменной.
```{r}
#описательная статистика для diabetes
library(tidyverse)

absolute_frequencies <- table(data$diabetes)

relative_frequencies <- prop.table(absolute_frequencies) * 100 


# Создание новой переменой на основе существующей

data <- data %>%
    mutate (age_group = as.factor(case_when (age < 36 ~ '21-35',
    35 < age & age < 50 ~ '36-49',
     age > 49 ~ '50+')))

# Описательная статистика для новой переменной

absolute_age <- table(data$age_group)
relative_age <- (absolute_age / length(data$age_group)) * 100
```
3. Определите 90% доверительный интервал для переменной pedigree.
```{r}
mean_pedigree <- mean(data$pedigree)
sd_pedigree <- sd(data$pedigree)
se_pedigree <- sd_pedigree/sqrt(length(data$pedigree))

alpha <- 0.1
df <- length(data$pedigree) - 1
t <- qt(alpha/2, df, lower.tail = F)

pedigree_interval <- c(mean_pedigree - t * se_pedigree,
                      mean_pedigree + t * se_pedigree)

```
4. Постройте график плотности вероятности для переменной glucose и отметьте на нем среднее значение. Для той же переменной постройте гистограмму. Постройте два ящика с усами для значений pos и neg соответственно переменной diabetes.
```{r}
# График плотности вероятности для глюкозы

ggplot(data = data) +
  geom_density(aes(glucose)) +
  geom_vline(xintercept = mean(data$glucose), color = 'green') +
  labs(title = "График плотности вероятности для glucose")

#Гистограмма для глюкозы

hist(data$glucose,
  breaks = 50,
  main = "Распределение глюкозы",
  xlab = "glucose")

 #Ящик с усами для диабета

ggplot(data = data) +
  geom_boxplot(aes(diabetes, glucose, fill = diabetes)) +
  labs(title = "Распределение наличия диабета")

```
6. Постройте на одном графике две диаграммы рассеяния для наличия или отсутствия диабета. По оси X представьте значения обхвата трицепса, а по оси Y — массу тела. Выполните окрашивание, заливку и группирование по переменной diabetes.
```{r}

data_clean <- subset(data, triceps != 0 & mass != 0)

ggplot(data = data_clean,
    aes(x = triceps, y = mass)) +
    geom_point(color = "black", shape = 21, size = 4,
    aes(fill = factor(data_clean$diabetes))) +
    scale_fill_manual(values = c("blue", "darkblue")) +
    facet_grid(. ~ diabetes) +
    labs(title = "Диаграмма рассеяния диабета",
    x = "Обхват трицепса", y = "Масса тела") +
    theme_light()

```
